【裁判字號】    99,訴,724
【裁判日期】    990824
【裁判案由】    違反毒品危害防制條例
【裁判全文】
臺灣屏東地方法院刑事判決               99年度訴字第724號
公  訴  人  臺灣屏東地方法院檢察署檢察官
被      告  甲○○
上列被告因違反毒品危害防制條例案件，經檢察官提起公訴（99
年度毒偵字第1250號），嗣被告於本院準備程序進行中先就被訴
事實為有罪之陳述，本院告知被告簡式審判程序之旨，並聽取當
事人之意見後，裁定改由受命法官獨任依簡式審判程序審理，判
決如下：
    主  文
甲○○施用第一級毒品，累犯，處有期徒刑壹年貳月。
    事  實
一、甲○○前於民國93年間，因施用毒品案件，經本院以93年度
    毒聲字第780 號裁定送觀察、勒戒後，經評定無繼續施用毒
    品之傾向，於94年2 月17日釋放出所，並經臺灣屏東地方法
    院檢察署檢察官於94年3 月7 日以93年度毒偵字第2490號為
    不起訴處分確定；復於95年間，因施用毒品案件，經本院以
    96年度訴字第331 號判決處有期徒刑1 年2 月確定，因詐欺
    案件，經本院以96年度簡字第1011號判決判處有期徒刑3 月
    確定，上開96年度訴字第331 號判決所處之刑嗣經本院以96
    年度聲減字第2157號裁定減刑為有期徒刑7 月，本院又以96
    年度聲字第1005號裁定就上開2 罪定應執行有期徒刑9 月確
    定，其又於96年間，因施用毒品案件，經本院以96年度訴字
    第1431號判決判處有期徒刑1 年確定，上開各案接續執行，
    於98年3 月20日因縮短刑期假釋出監付保護管束，至同年8
    月15日保護管束期滿，前開假釋未被撤銷，視為執行完畢。
    詎其仍不知悔改、戒絕毒品，明知海洛因經公告列為毒品危
    害防制條例第2 條第2 項第1 款之第一級毒品，不得非法持
    有、施用，竟基於施用第一級毒品海洛因之犯意，於99年1
    月29日不詳時間，在其位於屏東縣內埔鄉○○村○○路2 之
    1 號之住處房間內，以將第一級毒品海洛因置入注射針筒內
    摻水稀釋後，注射靜脈血管之方式，施用海洛因1 次。嗣於
    99年1 月30日某時，其在屏東縣內埔鄉台一線南下車道為警
    盤查，警方乃徵得其同意，採集其尿液檢體送檢驗，結果呈
    海洛因代謝後之嗎啡陽性反應，而查知上情。
二、案經屏東縣政府警察局內埔分局報告臺灣屏東地方法院檢察
    署檢察官後偵查起訴。
    理  由
一、本案被告甲○○所犯違反毒品危害防制條例案件，並非法定
    刑為死刑、無期徒刑或最輕本刑3 年以上有期徒刑之罪，亦
    非高等法院管轄第一審之案件，而被告於本院準備程序中就
    被訴事實為有罪之陳述，本院合議庭乃裁定由受命法官獨任
    進行簡式審判程序。又簡式審判程序之證據調查，依刑事訴
    訟法第273 條之2 規定，不受同法第159 條第1 項審判外陳
    述排除之限制，再被告對於卷內之各項證據，亦不爭執證據
    能力，故卷內所列之各項證據，自得作為證據，先予敘明。
二、上揭事實，業據被告坦承不諱，其為警所採集之尿液檢體，
    經送請臺灣檢驗科技股份有限公司以酵素免疫分析法及氣相
    層析質譜儀法檢驗，結果呈嗎啡陽性反應，有該公司99年2
    月22日KＺ000000000000號濫用藥物尿液檢驗報告及真實姓名
    對照表各1 份在卷足憑（見警卷第8 、9 頁），堪認被告前
    開自白顯與事實相符，堪可採信。次查被告前因施用毒品案
    件，經本院以93年度毒聲字第780 號裁定送觀察、勒戒後，
    經評定無繼續施用毒品之傾向，於94年2 月17日釋放出所，
    並經臺灣屏東地方法院檢察署檢察官於94年3 月7 日以93年
    度毒偵字第2490號為不起訴處分確定之事實，有臺灣屏東地
    方法院檢察署刑案資料查註紀錄表、臺灣高等法院被告全國
    前案紀錄表各1 份在卷可按，是被告於觀察、勒戒執行完畢
    釋放後5 年內，再犯本件施用毒品犯行，事證明確，應予依
    法論科。
三、查海洛因係屬毒品危害防制條例第2 條第2 項第1 款所規定
    之第一級毒品，是核被告所為，係犯毒品危害防制條例第10
    條第1 項之施用第一級毒品罪。其持有毒品復進而施用，其
    持有毒品之低度行為，為施用毒品之高度行為所吸收，不另
    論罪。又查被告前有如事實欄所示之科刑及執行情形，有臺
    灣屏東地方法院檢察署刑案資料查註紀錄表、臺灣高等法院
    被告前案紀錄表各1 份附卷足憑，其於刑之執行完畢後5 年
    內，再犯本件有期徒刑以上之罪，為累犯，應依刑法第47條
    第1 項加重其刑。爰審酌被告施用毒品，足以戕害其身心，
    滋生其他犯罪，且前有施用毒品前科，經入監執行仍未戒絕
    毒品，自制力甚差，惟犯後坦承犯行，且施用毒品行為於本
    質上係屬自我戕害行為，反社會性之程度應屬較低，暨考量
    其犯罪動機、情節、智識程度及生活狀況等一切情狀，量處
    如主文所示之刑。
據上論斷，應依刑事訴訟法第273 條之1 第1 項、第299 條第1
項前段，毒品危害防制條例第10條第1 項，刑法第11條前段、第
47條第1 項，判決如主文。
本案經檢察官任亭到庭執行職務。
中    華    民    國    99    年    8    月    24     日
                  刑事第五庭  法  官  陳秀慧
以上正本與原本無異。
如不服本判決應於收受本判決送達後十日內向本院提出上訴書狀
，其未敘述上訴理由者，並得於提起上訴後十日內向本院補提理
由書狀（均須按他造當事人之人數附繕本）「切勿逕送上級法院
」。
中    華    民    國    99    年    8     月    24    日
                              書記官  史安琪
附錄本判決論罪科刑法條：
毒品危害防制條例第10條第1項：
施用第一級毒品者，處6月以上5年以下有期徒刑。

司法院資訊處製作；財團法人民間司法改革基金會備份。
